【裁判字號】    98,訴,290
【裁判日期】    980728
【裁判案由】    毒品危害防制條例
【裁判全文】
臺灣宜蘭地方法院刑事判決               98年度訴字第290號
公  訴  人  臺灣宜蘭地方法院檢察署檢察官
被      告  甲○○
上列被告因毒品危害防制條例案件，經檢察官提起公訴（98年度
毒偵字第260號），經本院合議庭裁定以簡式審判程序審理，判
決如下：
    主  文
甲○○施用第一級毒品，累犯，處有期徒刑柒月；又施用第二級
毒品，累犯，處有期徒刑月。應執行有期徒刑捌月。
    事實及理由
一、構成犯罪事實：
    甲○○於民國85年間因麻醉藥品管理條例案件，經臺灣高等
    法院以86年度上更(一)字第1175號判處有期徒刑5年6月，嗣經
    最高法院以87年度台上字第3179號判決駁回上訴確定；再於
    86年間因肅清煙毒條例等案件，經本院以86年度訴字第262
    號判處有期徒刑3年4月、10月，應執行有期徒刑4年確定，
    嗣上開有期徒刑5年6月、3年4月、10月經本院裁定減刑後應
    執行有期徒刑7年5月，並於96年7月16日執行完畢。又於92
    年間因施用毒品案件，經送觀察、勒戒後，認有繼續施用毒
    品之傾向，經本院裁定令入戒治處所施以強制戒治，嗣經本
    院裁定停止戒治所餘戒治期間付保護管束，並於93年3月11
    日出所，至93年8月4日保護管束期滿而執行完畢，由臺灣宜
    蘭地方法院檢察署檢察官以93年度戒毒偵字第7號為不起訴
    處分確定；復於上開強制戒治執行完畢後5年內，仍基於施
    用第二級毒品甲基安非他命之犯意，於98年3月8日某時，在
    宜蘭縣頭城鎮○○路○段365巷20號住處，以將甲基安非他命
    置入玻璃球內燒烤吸食其煙之方式，施用第二級毒品甲基安
    非他命1次；另基於施用第一級毒品海洛因之犯意，於98年3
    月9日晚間某時，在上開住處，以將海洛因摻入香菸內點燃
    吸食其煙之方式，施用第一級毒品海洛因1次。嗣於98年3月
    10日15時許，為警在宜蘭縣壯圍鄉台二線152.9公里處查獲
    ，經警於98年3月10日15時17分，採集其尿液，送驗結果呈
    嗎啡、甲基安非他命陽性反應。
二、認定犯罪事實所憑之證據及理由：
  (一)被告甲○○於偵查、本院審理中之自白。
  (二)宜蘭縣警察局礁溪分局毒品犯罪嫌疑人尿液採驗作業管制紀
    錄、慈濟大學濫用藥物檢驗中心檢驗總表各1份，可證被告
    分別有施用海洛因、甲基安非他命之事實。
  (三)臺灣宜蘭地方法院檢察署刑案資料查註紀錄表、全國施用毒
    品案件紀錄表、法務部全國檢察官線上查詢刑案人犯在監所
    最新資料報表、93年度戒毒偵字第7號不起訴處分書各1份，
    可證被告於強制戒治執行完畢後，5年內已再犯毒品危害防
    制條例第10條之罪，本件自應依法追訴處罰。
  (四)上開(二)至(三)證據，足以佐證被告首開自白與事實相符。
三、論罪科刑之理由：
  (一)按海洛因、甲基安非他命分屬毒品危害防制條例第2條第2項
    第1款、第2款所定之第一級、第二級毒品。故被告甲○○所
    為，係犯毒品危害防制條例第10條第1項、第2項之施用第一
    級、第二級毒品罪。
  (二)被告持有第一級毒品海洛因、第二級毒品甲基安非他命之低
    度行為，為施用第一級、第二級毒品之高度行為所吸收，不
    另論處。
  (三)被告所犯施用第一級、第二級毒品罪，犯意各別，行為互殊
    ，應予分論併罰。
  (四)被告於85年間因麻醉藥品管理條例案件，經臺灣高等法院以
    86年度上更(一)字第1175號判處有期徒刑5年6月，嗣經最高法
    院以87年度台上字第3179號判決駁回上訴確定；再於86年間
    因肅清煙毒條例等案件，經本院以86年度訴字第262號判處
    有期徒刑3年4月、10月，應執行有期徒刑4年確定，嗣上開
    有期徒刑5年6月、3年4月、10月經本院裁定減刑後應執行有
    期徒刑7年5月，並於96年7月16日執行完畢，此有臺灣高等
    法院被告前案紀錄表1份在卷可參，其於5年以內分別故意再
    犯本件有期徒刑以上之罪，應各依刑法第47條第1項規定，
    論以累犯，並加重其刑。
  (五)審酌被告有麻醉藥品管理條例、肅清煙毒條例、賭博之犯罪
    前科，此有臺灣高等法院被告前案紀錄表1份在卷可參，素
    行不佳，且其前經觀察、勒戒及強制戒治後，仍分別再犯本
    罪，顯見其對於毒品之依賴性甚高，有予較長期間隔離社會
    之必要，與被告施用毒品足以造成神經方面損害，並容易引
    起財產、暴力方面犯罪，及考量被告於犯罪後坦承犯行，態
    度良好等一切情狀，分別量處如主文所示之刑，並定其應執
    行之刑。
四、適用之法律：
  (一)程序法方面：刑事訴訟法第273條之1第1項、第299條第1項
    前段、第310條之2。
  (二)實體法方面：毒品危害防制條例第10條第1項、第2項，刑法
    第11條前段、第51條第5款、第47條第1項。
本案經檢察官黃正綱到庭執行職務。
中    華    民    國    98    年    7     月    28    日
                  刑事第三庭  法  官  蘇錦秀
以上正本證明與原本無異。
如不服本判決應於收受送達後10日內向本院提出上訴書狀，並應
敘述具體理由；其未敘述上述理由者，應於上訴期間屆滿後二十
日內向本院補提理由書（均須按他造當事人之人數附繕本）「切
勿逕送上級法院」。
                              書記官  劉晨輝
中    華    民    國    98    年    7     月    29    日
【附錄本案論罪科刑法條】
毒品危害防制條例第10條：
施用第1級毒品者，處6月以上5年以下有期徒刑。
施用第2級毒品者，處3年以下有期徒刑。


司法院資訊處製作；財團法人民間司法改革基金會備份。
